臺灣臺中地方法院臺中簡易庭小額民事判決
111年度中小字第2589號
原      告  林忠和  

被      告  詹貴麟  
            國益通運有限公司

法定代理人  何柏鈞  

訴訟代理人  楊尚儒  
上列當事人間請求損害賠償事件，本院於民國111年10月12日言
詞辯論終結，判決如下：
    主      文
被告應連帶給付原告新臺幣24,290元，及被告甲○○自民國111年9
月17日起；被告國益通運有限公司自民國111年9月6日起，均至
清償日止，按週年利率百分之5計算之利息。
原告其餘之訴駁回。　　
訴訟費用新臺幣1,000元，由被告連帶負擔新臺幣400元，餘由原
告負擔。
本判決原告勝訴部分得假執行。
    事實及理由
壹、程序事項：
　　按訴狀送達後，原告不得將原訴變更或追加他訴，但擴張或
    減縮應受判決事項之聲明者，不在此限，民事訴訟法第255
    條第1項第3款定有明文。本件原告起訴時原請求被告給付 
    新臺幣（下同）60,635元及法定遲延利息，嗣於民國111年1
    0月12日言詞辯論期日當庭陳稱關於補償薪資23,380元全部
    以每日3,340元計算之請求，因有些未全日請假、部分改以
    每小時計算等語（本院卷第103頁），核屬減縮應受判決事
    項之聲明，依首揭法條規定，即無不合。
貳、實體事項
一、原告主張：被告甲○○受僱於被告國益通運有限公司（下稱國
    益公司），於111年2月14日7時44分許，駕駛車牌號碼000-0
    000號營業用半聯結車，沿臺中市南屯區環中路內側車道由
    向上路往嶺東路方向行駛，行經臺中市南屯區忠勇路與向上
    路5段路口時，因變換車道未保持安全距離之過失，不慎撞
    及原告駕駛之車牌號碼0000-00號自用小客車（下稱系爭車
    輛），致系爭車輛受損；爰依侵權行為法律關係，請求被告
    賠償原告支出之修繕費用22,152元（烤漆7,762元、工資7,7
    66元、零件6,624元）及修車期間不能上班之薪資損失每日3
    ,340元，共7日，部分未全日請改以時計算、代步費用8,100
    元（每日900元，共9日）、訴訟費用1,003元、精神慰撫金6
    ,000元；而被告國益公司為被告甲○○之僱用人，依法應負連
    帶賠償責任等語。並聲明：被告應連帶給付原告60,635元，
    及自起訴狀繕本送達日起至清償日止，按週年利率百分之5
    計算之利息。
二、被告2人則以：對於賠償原告修車費用及9日代步費用不爭執
    ，但系爭車輛零件應計算折舊，且原告未受傷無請假之必要
    ，不同意精神慰撫金，因為原告僅有財損未受傷，對於被告
    甲○○應負肇事責任無意見等語置辯。並聲明：原告之訴駁回
    。
三、得心證之理由：
　㈠按汽車、機車或其他非依軌道行駛之動力車輛，在使用中加
    損害於他人者，駕駛人應賠償因此所生之損害，民法第191
　　條之2前段定有明文；次按汽車在同向二車道以上之道路變
    換車道時，應讓直行車先行，並注意安全距離，道路交通安
    全規則第98條第1項第6款定有明文。查被告甲○○駕駛車輛途
    經肇事地點於路口變換車道未保持安全距離撞擊同向右方系
    爭車輛之事實，已據原告提出道路交通事故當事人登記聯單
    、臺中市政府警察局交通事故初步分析研析表、道路交通事
    故現場圖、相關事故照片為證（本院卷第19-35頁），且為
    被告2人所不爭執，復本院依職權向臺中市政府警察局調閱
    本件道路交通事故卷宗、光碟資料核閱屬實（本院卷第63-8
    2頁），堪認原告主張為真實。而依當時情形無不能注意情
    事，顯見被告甲○○確有變換車道未保持安全距離致生本件事
    故之過失，此過失與系爭車輛所受損害間有相當因果關係；
    是原告主張被告甲○○應負侵權行為損害賠償責任，係屬有據
    。
　㈡復按民法第188條第1項所謂受僱人執行職務，不僅包括受僱
    人執行其所受命令，或委託之職務自體，或執行該職務所必
    要之行為，即受僱人濫用職務或利用職務上之機會，在外形
    客觀上足認與執行職務有關者，就令其為自己利益所為亦應
    包含在內（最高法院103年度台上字第1114號判決可資參照
    ）。查被告甲○○駕駛之營業用半聯結車係被告國益公司所有
    ，於本件事故發生時，被告甲○○為被告國益公司之受僱員工
    等事實，為被告2人所不爭執（本院卷第104頁），足見於本
    件車禍發生時，被告甲○○係在執行職務；而被告國益公司未
    能舉證證明其選任受僱人及監督其職務之執行，已盡相當之
    注意，或縱加以相當之注意而仍不免發生損害。從而，原告
    就其所受損害，依民法第188條規定，請求被告國益公司與
    被告甲○○連帶負賠償責任，應屬有據。　　
　㈢茲就原告各項請求說明如下：
　⒈系爭車輛修理費用-
　　按不法毀損他人之物者，被害人得請求賠償其物因毀損所減
    少之價額，民法第196條定有明文，且依該規定請求賠償物
    被毀損所減少之價額，得以修復費用為估定標準，但以必要
    者為限，如修理材料以新品換舊品，應予折舊（最高法院77
    年度第9次民事庭會議決議㈠決議要旨參照）。查：
　⑴被告既因過失不法毀損系爭車輛，揆諸前開規定，自應負侵
    權行為損害賠償責任，又原告主張系爭車輛因本件車禍受損
    修復所需費用共計22,152元（烤漆7,762元、工資7,766元、
    零件6,624元），並提出統一發票及估價單附卷可稽（見本
    院卷第41、85頁）；而依上揭說明意旨，系爭車輛之修理費
    ，既以新零件更換被毀損之舊零件，則原告以修理費用作為
    損害賠償之依據時，應將零件折除始屬合理。
　⑵依行政院所頒「固定資產耐用年數表」及「固定資產折舊率
    表」之規定，系爭車輛為自用小客車，耐用年數為5年，依
    定率遞減法每年折舊1000分之369；另依營利事業所得稅查
    核準則第95條第6項規定「固定資產提列折舊採用定率遞減
    法者，以1年為計算單位，其使用期間未滿1年者，按實際使
    用之月數相當於全年之比例計算之，不滿1月者，以1月計」
    。查系爭車輛為96年2月出廠，有原告提出之行車執照可稽
    （本院卷第83頁），距本件於111年2月14日本件車禍發生時
    ，實際使用期間已逾5年折舊年數，則扣除折舊後之零件費
    用應為662元（計算式：6,624×1/10＝662），復加計不生折
    舊問題之工資7,766元、烤漆7,762元，是系爭車輛之合理修
    復費用為16,190元（計算式：662＋7,766＋7,762＝16,190）；
    是原告請求逾此範圍之修理費用，尚屬無據。
　⒉無法工作薪資損失-
　  原告固主張其因111年2月14日事故當日、於同年3月21日將
    系爭車輛送廠修繕、於3月25日因保險公司不同意將系爭車
    輛退廠、於4月28日至調解會調解、於5月18日自行將系爭車
    輛送修、於6月17日提起訴訟及於10月12日出庭，共有7日無
    法工作，以平均每日薪資為3,340元計之，計受23,380元損
    害(7×3,340＝23,380)等詞；然為被告所否認且辯稱原告未受
    傷無請假必要之情。
　⑴按當事人主張有利於己之事實者，就其事實有舉證之責任，
    民事訴訟法第277條前段定有明文。另私文書之真正，如他
    造當事人有爭執者，則舉證人應負證其真正之責（參最高法
    院47年台上字第1784號判決意旨可資參照）。本件依原告所
    提出之臺灣港務股份有限公司人事管理系統之薪資明細（本
    院卷第39頁）所示，固見其自111年1至6月份有扣款紀錄，
    惟無法確認扣款之原因及其請假之時段及時數，難認原告主
    張其於111年3月21日將系爭車輛送廠修繕、於3月25日因保
    險公司不同意將系爭車輛退廠及於5月18日自行將系爭車輛
    送修等，受有上開日期無法工作薪資之損失，原告該項請求
    非屬有據。
　⑵另原告主張事發當日、於111年4月28日至調解會調解、於6月
    17日提起訴訟及於10月12日出庭當日，均受有無法工作之損
    失等詞。然原告循調解、訴訟程序，解決糾紛、維護自身權
    益，本需耗費相當勞費，他方應訴亦有勞費支出，故除法律
    另有規定外，雙方勞費支出本應由各當事人自行負擔，尚難
    向他方請求損害賠償；是原告上揭請求，非可認定有無法工
    作造成薪資之損失，無法准許。
　⒊代步費用-
　　原告主張因系爭車輛送修，支出代步車費用8,100元乙節，
    業據原告提出與其所述相符之統一發票、服務明細表為證（
    本院卷第41、95頁），且為被告2人所不爭執，故原告此部
    分主張，應屬可採。
　⒋訴訟費用-
　　原告主張因本件事故提起訴訟，因而支出訴訟費（含狀紙）
    1,003元之事，固提出本院裁判費收據為證（本卷院第14頁
    ）；惟承前承⒉⑵所述，該費用本應由各當事人自行負擔，尚
    難向他方請求損害賠償，是原告此部分主張，亦無可採。　
　⒌精神慰撫金-
　　按人格權受侵害時，得請求法院除去其侵害；有受侵害之虞
    時，得請求防止之（第1項）。前項情形，以法律有特別規
    定者為限，得請求損害賠償或慰撫金」；不法侵害他人之身
    體、健康、名譽、自由、信用、隱私、貞操，或不法侵害其
    他人格法益而情節重大者，被害人雖非財產上之損害，亦得
    請求賠償相當之金額，民法第18條、第195 條第1項分別定
    有明文；可知法律有特別規定者，如人格法益受侵害之情形
    ，方得請求精神慰撫金，倘係財產權受侵害，因法律並無特
    別規定，自無法請求精神慰撫金。查原告因本件事故所受損
    害係財產上即系爭車輛車損之損害，原告之身體並未受傷，
    並無人格權受侵害之情事，故原告請求被告賠償精神慰撫金
    6,000元，於法亦有未合，不應准許。　
　⒍綜上，原告因本件車禍事故所受損害共24,290元（計算式：1
    6,190＋8,100＝24,290）　
  ㈣原告對被告上開侵權行為損害賠償債權，核屬無確定期限之
    給付，應經原告之催告而未為給付，被告始負遲延責任。準
    此，依民法第229條第2項、第233條第1項前段、第203 條規
    定，原告請求被告自起訴狀繕本送達之翌日即被告甲○○自11
    1年9月17日起（111年9月6日寄存送達，於111年9月16日生
    送達效力，本院卷第57頁之本院送達證書）；被告國益公司
    自111年9月6日起（本院卷第59-61頁之本院送達證書），均
    至清償日止，按週年利率5%計付遲延利息，核無不合。
  ㈤綜上所述，原告依侵權行為之法律關係，請求被告連帶給付2
    4,290元，及被告甲○○自111年9月17日起，被告國益公司自1
    11年9月6日起，均至清償日止，按週年利率百分之5計算之
    利息，為有理由，應予准許；逾此部分，尚屬無據，應予駁
    回。
四、本判決係適用小額程序所為被告敗訴之判決，依民事訴訟法
    第436條之20規定，就原告勝訴部分應依職權宣告假執行。
五、依民事訴訟法第436條之19第1 項、第79條規定，本件訴訟
    費用額確定為1,000元（即原告繳納之第一審裁判費），命
    兩造按主文第3項所示負擔。 　　
中　　華　　民　　國　　111 　年　　10　　月　　28  　日
                  臺灣臺中地方法院臺中簡易庭
                              法　官  楊嵎琇　
以上為正本係照原本作成。
如不服本判決，應於送達後20日內，向本院提出上訴狀並表明上
訴理由，如於本判決宣示後送達前提起上訴者，應於判決送達後
20日內補提上訴理由書（須附繕本）。如委任律師提起上訴者，
應一併繳納上訴審裁判費。
中　　華　　民　　國　　111 　年　　10　　月　　28　　日
                              書記官  許千士